臺灣臺中地方法院刑事判決
111年度交訴字第187號
公  訴  人  臺灣臺中地方檢察署檢察官
被      告  楊富凱


選任辯護人  吳映辰律師
上列被告因過失致死案件，經檢察官提起公訴（111年度偵字第1
8227號），因被告於本院準備程序進行中，就被訴事實為有罪之
陳述，本院合議庭裁定由受命法官獨任進行簡式審判程序，判決
如下：
    主    文
楊富凱犯過失致人於死罪，處有期徒刑捌月。
    犯罪事實
一、楊富凱於民國110年11月14日0時許，騎乘車牌號碼00-000號
    大型重型機車（下稱本案車輛）搭載陳忠胤，沿臺中市大肚
    區沙田路1段854巷由西往東方向行駛，楊富凱本應注意行車
    速度應依速限標誌或標線之規定，無速限標誌或標線者，未
    劃設車道線、行車分向線或分向限制線之道路，行車時速不
    得超過30公里，並應注意車前狀況，隨時採取必要之安全措
    施，且依當時天候晴、夜間無照明、柏油路面乾燥、無缺陷
    、無障礙物、視距良好，並無不能注意之情事，竟疏未注意
    及此，貿然超速直行，嗣於同日0時16分許，楊富凱騎乘本
    案車輛搭載陳忠胤行經臺中市○○區○○路0段000巷00號往東約
    30.9公尺處時，因車速過快致失控撞擊路旁水泥便道，本案
    車輛因而翻覆，致陳忠胤受有頭部外傷頭骨破裂合併蜘蛛網
    膜下出血、顱底閉鎖性骨折、舌頭斷裂、頸椎及胸椎骨折、
    急性腎衰竭之傷害，經送醫急救，仍於110年11月25日17時7
    分許不治死亡。
二、案經陳忠胤之父母陳恩國、詹祐綾共同委任詹志宏律師告訴
    及臺中市政府警察局烏日分局報請臺灣臺中地方檢察署檢察
    官相驗後偵查起訴。
    理    由
一、本案被告楊富凱所犯，並非死刑、無期徒刑、最輕本刑為3
    年以上有期徒刑之罪，或高等法院管轄第一審之案件，其於
    本院準備程序中，就前揭被訴事實為有罪之陳述，經受命法
    官告以簡式審判程序之旨，並聽取被告、辯護人及公訴人之
    意見後，本院認為適宜進行簡式審判程序，依刑事訴訟法第
    273條之1第1項、第284條之1規定，經合議庭評議後，裁定
    本案由受命法官獨任進行簡式審判程序，是本案之證據調查
    ，依刑事訴訟法第273條之2規定，不受同法第159條第1項、
    第161條之2、第161條之3、第163條之1及第164條至第170條
    規定之限制，合先敘明。
二、證據名稱：
　㈠被告於警詢、偵查、本院準備程序及審理時之自白。
　㈡告訴人陳恩國於警詢、偵查中之陳述。
　㈢臺中市政府警察局烏日分局道路交通事故現場圖、道路交通
    事故調查報告表㈠㈡、臺中市政府警察局交通事故補充資料表
    、案發現場及車損照片、監視器影像截圖、本案車輛之車輛
    詳細資料報表、臺中榮民總醫院診斷證明書、急診出院病歷
    摘要、警員職務報告、臺灣臺中地方檢察署檢察官勘(相)驗
    筆錄、臺灣臺中地方檢察署相驗屍體證明書及檢驗報告書、
    臺中市政府警察局烏日分局刑事相驗報告書。　　
三、論罪科刑：
　㈠核被告所為，係犯刑法第276條之過失致人於死罪。
　㈡被告在犯罪後未經發覺前，向到場處理之員警自首而接受裁
    判，此有臺中市政府警察局道路交通事故肇事人自首情形紀
    錄表在卷可參（見相字卷第77頁），爰依刑法第62條前段之
    規定，減輕其刑。
　㈢爰審酌被告駕駛動力交通工具參與道路交通，本應遵守相關
    交通法規，以維護交通安全，並確保自身及其他用路人之生
    命、身體及財產法益，竟疏未注意道路速限及車前狀況，即
    貿然超速直行，肇致本件交通事故發生，致被害人陳忠胤受
    有前揭傷害不治死亡之結果，對於被害人之遺族造成難以彌
    補之傷痛，所為誠值非難；但考量被告犯後坦承犯行，並有
    與告訴人調解之意願，惟因雙方金額差距，迄未達成調解，
    為辯護人、告訴人陳恩國、告訴代理人於本院準備程序、審
    理時所陳述（見本院卷第94至95頁、第68至69頁），並有刑
    事辯護狀、本院調解結果報告書附卷可稽（見本院卷第75頁
    、第59頁）；又被告未有前科紀錄，素行良好，此有臺灣高
    等法院被告前案紀錄表附卷可參（見本院卷第15頁）；再衡
    酌被告之過失程度，暨被告於本院審理時自陳之教育程度、
    職業、家庭經濟狀況（見本院卷第94頁），及辯護人所陳報
    被告之家庭狀況(見刑事辯護狀及所附慢性病連續處方箋，
    本院卷第73至77頁、第81頁)等一切情狀，量處如主文所示
    之刑。　　
據上論斷，應依刑事訴訟法第273條之1第1項、第299條第1項前
段，刑法第276條、第62條前段，刑法施行法第1條之1第1項，判
決如主文。
本案經檢察官翁嘉隆提起公訴，檢察官林文亮到庭執行職務。
中　　華　　民　　國　　111 　年　　9 　　月　　8 　　日
                  刑事第九庭    法  官  張意鈞
以上正本證明與原本無異。
如不服本判決應於收受送達後20日內向本院提出上訴書狀，並應
敘述具體理由；其未敘述上訴之理由者，應於上訴期間屆滿後20
日內向本院補提理由書（均須按他造當事人之人數附繕本）「切
勿逕送上級法院」。
告訴人或被害人如不服判決，應備理由具狀向檢察官請求上訴，
上訴期間之計算，以檢察官收受判決正本之日起算。
                                書記官  黃南穎
中　　華　　民　　國　　111 　年　　9 　　月　　8 　　日
附錄本案論罪科刑法條全文：
中華民國刑法第276條
因過失致人於死者，處5年以下有期徒刑、拘役或50萬元以下罰
金。